臺灣士林地方法院刑事判決　　　　　　　100年度訴字第300號
公　訴　人　臺灣士林地方法院檢察署檢察官
被　　　告　陳科維
選任辯護人　曾昭牟律師
上列被告因違反槍砲彈藥刀械管制條例案件，經檢察官提起公訴（
100年度偵字第12210號），本院判決如下：
    主  文
陳科維未經許可，寄藏可發射子彈具有殺傷力之槍枝，累犯，處
有期徒刑參年貳月，併科罰金新臺幣陸萬元，罰金如易服勞役，
以新臺幣壹仟元折算壹日。扣案之仿半自動手槍之改造手槍壹支
（含彈匣壹個、槍枝管制編號：0000000000號）、手提紙袋壹個
及防撞綿壹個均沒收。
    事  實
一、陳科維前於民國99年間，因施用毒品案件，先後經臺灣板橋
    地方法院及本院分別判處有期徒刑3 月及有期徒刑5 月確定
    ，嗣上開所犯二罪復經本院裁定應執行有期徒刑7 月，並於
    100 年4 月27日易科罰金執行完畢。詎其仍不知悔改，明知
    未經許可，不得持有、寄藏槍砲彈藥刀械管制條例所列管之
    可發射子彈具有殺傷力之槍枝，竟於100 年9 月29日下午6
    時至7 時許，在臺北市南港區○○○路附近，受成年男子吳
    智葦（未據起訴）委託代為寄藏具殺傷力之仿半自動之改造
    手槍（槍枝管制編號0000000000號）1 枝（含槍匣1 個）後
    ，將上開槍枝以防撞綿包裝置於手提紙袋內，藏放在其使用
    之車號6B-6167 號自小客車內，迄於翌日（30日）上午3 時
    45分許，陳科維駕駛上開車輛行經新北市石門區台二線27公
    里前30公尺處（往石門方向），見前方有警方所設臨檢點，
    為免犯行敗露，遂將上開裝於手提紙袋內所寄藏之改造手槍
    連同手提紙袋朝車外道路分隔島丟棄，再駕車前至該警方臨
    檢點，然因新北市警察局金山分局警員先前已獲有線報指稱
    陳科維所駕駛之車號車號6B-6167 號車輛內有槍械，可能會
    行經該處，乃先派警員胡武川、陳順源等人前往該點支援攔
    檢盤查該車任務，警員並於陳科維駕車抵達該臨檢點後，經
    其同意搜索該車，然未於車內查獲任何違禁物，惟因搜索陳
    科維車輛前，另有到場支援警員目擊上開陳科維駕車時朝車
    外丟置物品之動作，乃派警同時至該陳科維拋置物品地點搜
    索，隨即發現上開裝有改造手槍1 支之手提紙袋1 個，並自
    袋內起出上開改造手槍1 支、打火機1 個、防撞綿1 個等物
    扣案，陳科維於現場發現犯行曝光，隨即逃逸，並跳入海中
    ，嗣經警救起後逮捕送醫，始查悉上情。
二、案經新北市政府警察局金山分局報告臺灣士林地方法院檢察
    署檢察官偵查起訴。
    理  由
壹、程序之證據能力部分
    按被告以外之人於審判外之言詞或書面陳述，除法律有規定
    者外，不得作為證據。又被告以外之人於審判外之陳述，雖
    不符合同法第159 條之1 至第159 條之4 之規定，但經當事
    人於審判程序同意作為證據，法院審酌該言詞陳述或書面陳
    述作成時之情況，認為適當者，亦得為證據；當事人、代理
    人或辯護人於法院調查證據時，知有第159 條第1 項不得為
    證據之情形，而未於言詞辯論終結前聲明異議者，視為有前
    項之同意。刑事訴訟法第159 條第1 項及第159 條之5 分別
    定有明文。本件檢察官、被告及其選任辯護人等，於言詞辯
    論終結前，就本件卷內被告以外之人於審判外之陳述（包括
    供述證據、非供述證據），於本院審理時均表示不爭執，且
    同意作為證據，經本院審酌該等證據之做成情況，核無違法
    取證或其他瑕疵，認均適為本案認定事實之依據，依刑事訴
    訟法第159 條之5 規定，均有證據能力。
貳、實體部分
一、上開事實，迭據被告於警詢、偵訊及本院審理時均坦承不諱
    ，並有卷附新北市政府警察局金山分局搜索扣押筆錄、扣押
    物品目錄表各1 紙在卷可稽（見本案偵卷第17頁至第21頁）
    ，且有上開仿半自動之改造手槍（槍枝管制編號0000000000
    號）1 枝（含槍匣1 個）、紙袋1 個等物扣案可資佐證。又
    上開扣案改造手槍，經送內政部警政署刑事警察局以檢視法
    、性能檢驗法鑑驗，鑑驗結果為：「送鑑手槍1 枝（槍枝管
    制編號0000000000號），認係改造手槍，由仿半自動手槍製
    造之槍枝，換裝土造金屬槍管而成，擊發功能正常，可供擊
    發適用子彈使用，認具殺傷力。」，有該局100 年10月18日
    刑鑑字第1000133457號鑑定書1 份及照片3 張附卷可憑（見
    本案偵卷第107 至108 頁），足認扣案之仿半自動之改造手
    槍1 枝，具殺傷力，為槍砲彈藥刀械管制條例所規定之槍械
    違禁物。綜上所陳，足認被告自白與事實相符，堪以採信，
    本件事證明確，被告未經許可，非法寄藏具殺傷力之改造手
    槍之犯行，堪以認定，應依法論科。
二、核被告所為，係犯槍砲彈藥刀械管制條例第8 條第4 項未經
    許可寄藏可發射子彈具有殺傷力之槍枝罪。又被告寄藏後持
    有槍彈之行為，雖係自100 年9 月29日下午7 時許起，至翌
    日（30日）為警查獲止，然因此部分之犯罪，具有行為繼續
    之性質，為繼續犯，應論以單純一罪。又被告前曾受如事實
    欄所載有期徒刑之執行，此有臺灣高等法院被告前案紀錄表
    在卷可參，其於上開有期徒刑執行完畢後5 年內故意再犯本
    件有期徒刑以上之罪，為累犯，應依刑法第47條第1 項加重
    其刑。復按槍砲彈藥刀械管制條例第18條第4 項前段規定：
    「犯本條例之罪，於偵查或審判中自白，並供述全部槍砲、
    彈藥、刀械之來源及去向，因而查獲或因而防止重大危害治
    安事件之發生者，減輕或免除其刑。」，上開減輕其刑之規
    定，其立法本旨在鼓勵犯上開條例之罪者自白，如依其自白
    進而查獲該槍彈、刀械之來源供給者及所持有之槍彈、刀械
    去向，或因而防止重大危害治安事件之發生時，既能及早破
    獲相關之犯罪集團，並免該槍彈、刀械續遭持為犯罪所用，
    足以消彌犯罪於未然，自有減輕或免除其刑，以啟自新之必
    要，故犯該條例之罪者，雖於偵查或審判中自白，若並未因
    而查獲該槍砲、彈藥、刀械之來源及去向，即與上開規定應
    減輕或免除其刑之要件不合。（參最高法院95年度台上字第
    6934號、94年度台上字第6036號判決意旨），經查，被告雖
    有於偵審中自白並供述扣案槍械係由吳智葦所提供等情，惟
    迄本案言詞辯論終結前，原承辦之檢警尚在循線偵查中，尚
    未因上開被告於偵審期間供述該寄藏槍枝來源進而查獲或因
    而防止重大危害治安事件，而檢察官亦未因此有對吳智葦提
    起公訴等情，業經證人即查獲本案之新北市政府金山分局警
    員陳順源到庭結證明確，並有卷附新北市政府警察局金山分
    局100 年11月16日新北警金刑字第1000023219號覆函1 份、
    本院100 年12月15日公務電話紀錄1 份及本院職權調閱之臺
    灣高等法院吳智葦前案紀錄表1 份等資料可參，故本案被告
    雖有於偵查中自白供出槍械來源等事實，然並未有因被告上
    開供述槍械來源因而查獲或因而防止重大危害治安事件之發
    生之事實，即不該當槍砲彈藥刀械管制條例第18條第4 項前
    段規定得減免刑責之要件，自不適用上開減輕或免除其刑之
    規定，故被告辯護人於辯護意旨請求本院依上開條款減免被
    告刑責，尚非有據。爰審酌被告寄藏本案改造手槍之動機、
    手段，對社會安寧秩序有潛在危害，惟其犯後自始坦承犯行
    ，並衡以其寄藏持有該槍彈之時間短暫，暨其品行、智識程
    度等一切情狀，量處如主文所示之刑，併科罰金部分並諭知
    易服勞役之折算標準，以資懲儆。
三、扣案之仿半自動之改造手槍（槍枝管制編號0000000000號）
    1 枝（含槍匣1 個），經鑑定具殺傷力，未經許可不得寄藏
    、持有，均屬違禁物，不問屬於犯人與否，應依刑法第38條
    第1 項第1 款規定宣告沒收。另扣案防撞綿1 個、紙袋1 個
    係被告所有供本案寄藏槍械包裝於外部所用之物，應依刑法
    第38條第1 項第2 款、第3 項併予宣告沒收，至其餘扣案之
    打火機1 個，非違禁物，亦非供被告犯本案所用或所得之物
    ，自無庸諭知沒收，併予說明。
據上論斷，應依刑事訴訟法第299 條第1 項前段，槍砲彈藥刀械
管制條例第8 條第4 項，刑法第11條前段、第47條第1 項、第42
條第3 項、第38條第1 項第1 款、第2款，判決如主文。
本案經檢察官蔡元仕到庭執行職務。
中    華    民    國  100     年    12    月     29   日
                  刑事第四庭法  官  黃雅君
                            法  官  陳俞婷
                            法  官  張嘉芬
以上正本證明與原本無異。
如不服本判決應於收受判決後10日內向本院提出上訴書狀，並應
敘述具體理由；其未敘述上訴理由者，應於上訴期間屆滿後20日
內向本院補提理由書（均須按他造當事人之人數附繕本）「切勿
逕送上級法院」。
                            書記官  夏珍珍
中    華    民    國   100    年    12    月    30    日